Inventaris van de Burgerlijke Stand der gemeente Rotterdam: Akten van Huwelijksafkondigingen, 1812-1932
Nationaal Archief, Den Haag
Burgerlijke Stand Rotterdam Huwelijksafkondigingen
BS Rotterdam Huw.afk.
1812-1932
32334
20.00 meter; 608 inventarisnummers.
Normale geschreven, getypte en gedrukte documenten.
Nationaal Archief, Den Haag
Gemeente Rotterdam / Burgerlijke Stand
Akten van huwelijksafkondigingen van de Burgerlijke Stand Rotterdam uit de periode 1812-1932.
Archiefvorming
Geschiedenis van het archiefbeheer
De verwerving van het archief
Het archief is krachtens bepalingen van de Archiefwet overgebracht.
3.04
Aanwijzingen voor de gebruiker
Openbaarheidsbeperkingen
Volledig openbaar.
Materiële beperkingen
Aanvraaginstructie
Openbare archiefstukken kunnen online worden aangevraagd en gereserveerd. U kunt dit ook via de terminals in de studiezaal van het Nationaal Archief doen. Om te kunnen reserveren dient u de volgende stappen te volgen:
U maakt een profiel aan op www.gahetna.nl, en logt vervolgens in
Via de archiefinventaris (alleen de beschrijvingen met rode nummers) selecteert u het gewenste archiefstuk door op de knop 'Reserveren' te klikken
In het volgende scherm geeft u aan op welke dag u het archiefstuk wilt inzien
Indien u zich bevindt in de studiezaal en een tafelnummer heeft ontvangen kunt u dit nummer vermelden. Als u geen tafelnummer heeft kunt u tafelnummer 777 laten staan
Vervolgens bevestigt u uw reservering door deze te versturen.
Verwant materiaal
Beschikbaarheid van kopieën
Verwante archieven
Onder 3.177 vallen diverse archieven van de burgerlijke stand van Rotterdam.
Beschrijving van de series en archiefbestanddelen
- 5 januari - 27 december., 1812; 1
- 3 januari - 5 december., 1813; 2
- 12 december - 26 december., 1813; 3
- 2 januari - 25 december., 1814; 4
- 1 januari - 29 oktober., 1815; 5
- 29 oktober - 31 december., 1815; 6
- 7 januari - 13 oktober., 1816; 7
- 13 oktober - 27 december., 1816; 8
- 5 januari - 28 december., 1817; 9
- 4 januari - 22 november., 1818; 10
- 22 november - 27 december., 1818; 11
- 3 januari - 7 november., 1819; 12
- 7 november - 26 december., 1819; 13
- 2 januari - 31 december., 1820; 14
- 7 januari - 2 december., 1821; 15
- 2 december - 30 december., 1821; 16
- 6 januari - 15 december., 1822; 17
- 22 december - 29 december., 1822; 18
- 5 januari - 28 december., 1823; 19
- 4 januari - 26 december., 1824; 20
- 2 januari - 25 december., 1825; 21
- 1 januari - 31 december., 1826; 22
- 7 januari - 30 december., 1827; 23
- 6 januari - 28 december., 1828; 24
- 4 januari - 27 december., 1829; 25
- 3 januari - 26 december., 1830; 26
- 2 januari - 25 december., 1831; 27
- 1 januari - 30 december., 1832; 28
- 6 januari - 29 december., 1833; 29
- 5 januari - 28 september., 1834; 30
- 5 oktober - 28 december., 1834; 31
- 5 januari - 27 september., 1835; 32
- 27 september - 27 december., 1835; 33
- 3 januari - 25 december., 1836; 34
- 1 januari - 31 december., 1837; 35
- 7 januari - 30 december., 1838; 36
- 6 januari - 31 maart., 1839; 37
- 31 maart - 29 december., 1839; 38
- 5 januari - 27 december., 1840; 39
- 3 januari - 26 december., 1841; 40
- 2 januari - 25 december., 1842; 41
- 1 januari - 22 oktober., 1843; 42
  Deel A
- 22 oktober - 31 december., 1843; 43
  Deel B
- 7 januari - 6 oktober., 1844; 44
- 6 oktober - 29 december., 1844; 45
- 5 januari - 21 september., 1845; 46
- 21 september - 28 december., 1845; 47
- 4 januari - 4 oktober., 1846; 48
- 4 oktober - 27 december., 1846; 49
- 3 januari - 7 november., 1847; 50
- 7 november - 26 december., 1847; 51
- 2 januari - 1 oktober., 1848; 52
- 1 oktober - 10 december., 1848; 53
- 10 december - 31 december., 1848; 54
  Deel C
- 7 januari - 13 mei., 1849; 55
- 20 mei - 21 oktober., 1849; 56
- 21 oktober - 25 november., 1849; 57
- 25 november - 30 december., 1849; 58
  Deel D
- 6 januari - 14 juli., 1850; 59
- 14 juli - 20 oktober., 1850; 60
- 20 oktober - 15 december., 1850; 61
- 15 december - 29 december., 1850; 62
- 5 januari - 6 juli., 1851; 63
- 6 juli - 2 november., 1851; 64
- 2 november - 28 december., 1851; 65
- 4 januari - 25 juli., 1852; 66
- 25 juli - 7 november., 1852; 67
- 7 november - 26 december., 1852; 68
- 2 januari - 14 augustus., 1853; 69
- 14 augustus - 25 december., 1853; 70
- 1 januari - 6 augustus., 1854; 71
- 6 augustus - 19 november., 1854; 72
- 19 november - 17 december., 1854; 73
- 17 december - 31 december., 1854; 74
- 7 januari - 12 augustus., 1855; 75
- 12 augustus - 2 december., 1855; 76
- 2 december - 30 december., 1855; 77
- 6 januari - 3 augustus., 1856; 78
- 3 augustus - 9 november., 1856; 79
- 9 november - 21 december., 1856; 80
- 21 december - 28 december., 1856; 81
- 4 januari - 3 mei., 1857; 82
- 3 mei - 7 juni., 1857; 83
- 7 juni - 13 september., 1857; 84
- 13 september - 22 november., 1857; 85
- 22 november - 27 december., 1857; 86
  Deel E
- 3 januari - 1 augustus., 1858; 87
- 1 augustus - 7 november., 1858; 88
- 7 november - 26 december., 1858; 89
- 2 januari - 31 juli., 1859; 90
- 31 juli - 30 oktober., 1859; 91
- 30 oktober - 27 november., 1859; 92
- 27 november - 25 december., 1859; 93
- 1 januari - 22 april., 1860; 94
- 22 april - 8 juli., 1860; 95
- 8 juli - 30 september., 1860; 96
- 30 september - 30 december., 1860; 97
- 6 januari - 28 april., 1861; 98
- 28 april - 14 juli., 1861; 99
- 14 juli - 20 oktober., 1861; 100
- 20 oktober - 1 december., 1861; 101
- 1 december - 29 december., 1861; 102
- 5 januari - 4 mei., 1862; 103
- 4 mei - 13 juli., 1862; 104
- 13 juli - 19 oktober., 1862; 105
- 19 oktober - 21 december., 1862; 106
- 21 december - 28 december., 1862; 107
- 4 januari - 27 april., 1863; 108
- 26 april - 28 juni., 1863; 109
- 28 juni - 11 oktober., 1863; 110
- 11 oktober - 27 december., 1863; 111
- 3 januari - 24 april., 1864; 112
- 24 april - 26 juni., 1864; 113
- 26 juni - 11 september., 1864; 114
- 11 september - 4 december., 1864; 115
- 4 december - 25 december., 1864; 116
- 1 januari - 16 april., 1865; 117
- 16 april - 18 juni., 1865; 118
- 18 juni - 20 augustus., 1865; 119
- 20 augustus - 12 november., 1865; 120
- 12 november - 31 december., 1865; 121
- 7 januari - 22 april., 1866; 122
- 22 april - 17 juni., 1866; 123
- 17 juni - 9 september., 1866; 124
- 9 september - 18 november., 1866; 125
- 18 november - 30 december., 1866; 126
- 6 januari - 7 april., 1867; 127
- 7 april - 2 juni., 1867; 128
- 2 juni - 18 augustus., 1867; 129
- 18 augustus - 10 november., 1867; 130
- 10 november - 29 december., 1867; 131
- 5 januari - 19 april., 1868; 132
- 19 april - 14 juni., 1868; 133
- 14 juni - 6 september., 1868; 134
- 6 september - 29 november., 1868; 135
- 29 november - 27 december., 1868; 136
- 3 januari - 18 april., 1869; 137
- 18 april - 20 juni., 1869; 138
- 20 juni - 12 september., 1869; 139
- 12 september - 5 december., 1869; 140
- 5 december - 26 december., 1869; 141
- 2 januari - 17 april., 1870; 142
- 17 april - 5 juni., 1870; 143
- 12 juni - 28 augustus., 1870; 144
- 28 augustus - 20 november., 1870; 145
- 20 november - 25 december., 1870; 146
- 1 januari - 23 april., 1871; 147
- 23 april - 11 juni., 1871; 148
- 11 juni - 13 augustus., 1871; 149
- 13 augustus - 22 oktober., 1871; 150
- 22 oktober - 19 november., 1871; 151
- 19 november - 31 december., 1871; 152
  Deel F
- 7 januari - 14 april., 1872; 153
- 14 april - 2 juni., 1872; 154
- 2 juni - 4 augustus., 1872; 155
- 4 augustus - 20 oktober., 1872; 156
- 20 oktober - 10 november., 1872; 157
- 10 november - 29 december., 1872; 158
- 5 januari - 30 maart., 1873; 159
- 30 maart - 18 mei., 1873; 160
- 18 mei - 13 juli., 1873; 161
- 13 juli - 7 september., 1873; 162
- 7 september - 16 november., 1873; 163
- 9 november - 28 december., 1873; 164
- 4 januari - 29 maart., 1874; 165
- 29 maart - 10 mei., 1874; 166
- 10 mei - 19 juli., 1874; 167
- 19 juli - 27 september., 1874; 168
- 27 september - 6 december., 1874; 169
- 6 december - 27 december., 1874; 170
- 1 januari - 14 mei., 1882; 171
  1e afkondiging; Deel A
- 14 mei - 10 september., 1882; 173
  1e afkondiging; Deel B
- 10 september - 31 december., 1882; 175
  1e afkondiging; Deel C
- 1 januari - 14 mei., 1882; 172
  2e afkondiging; Deel A
- 14 mei - 10 september., 1882; 174
  2e afkondiging; Deel B
- 10 september - 31 december., 1882; 176
  2e afkondiging; Deel C
- 7 januari - 20 mei., 1883; 177
- 20 mei - 16 september., 1883; 178
- 16 september - 31 december., 1883; 179
- 7 januari - 20 mei., 1883; 180
- 20 mei - 16 september., 1883; 181
- 16 september - 31 december., 1883; 182
- 6 januari - 18 mei., 1884; 183
- 18 mei - 14 september., 1884; 184
- 14 september - 28 december., 1884; 185
- 6 januari - 18 mei., 1884; 186
- 18 mei - 14 september., 1884; 187
- 14 september - 28 december., 1884; 188
- 4 januari - 17 mei., 1885; 189
- 17 mei - 27 september., 1885; 190
- 27 september - 27 december., 1885; 191
- 4 januari - 17 mei., 1885; 192
- 17 mei - 27 september., 1885; 193
- 27 september - 27 december., 1885; 194
- 3 januari - 29 januari., 1886; 195
- 21 januari - 30 mei., 1886; 196
- 30 mei - 27 september., 1886; 197
- 26 september - 26 december., 1886; 198
  1e afkondiging; Deel D
- 3 januari - 24 januari., 1886; 199
- 31 januari - 30 mei., 1886; 200
- 30 mei - 26 september., 1886; 201
- 26 september - 26 december., 1886; 202
  2e afkondiging; Deel D
- 2 januari - 15 mei., 1887; 203
- 15 mei - 21 augustus., 1887; 204
- 21 augustus - 25 december., 1887; 205
- 2 januari - 15 mei., 1887; 206
- 22 mei - 28 augustus., 1887; 207
- 21 augustus - 25 december., 1887; 208
- 1 januari - 6 mei., 1888; 209
- 6 mei - 12 augustus., 1888; 210
- 12 augustus - 30 december., 1888; 211
- 1 januari - 13 mei., 1888; 212
- 13 mei - 19 augustus., 1888; 213
- 19 augustus - 30 december., 1888; 214
- 6 januari - 12 mei., 1889; 215
- 12 mei - 25 augustus., 1889; 216
- 25 augustus - 29 december., 1889; 217
- 6 januari - 19 mei., 1889; 218
- 19 mei - 1 september., 1889; 219
- 1 september - 29 december., 1889; 220
- 5 januari - 4 mei., 1890; 221
- 4 mei - 10 augustus., 1890; 222
- 10 augustus - 16 november., 1890; 223
- 16 november - 28 december., 1890; 224
- 5 januari - 4 mei., 1890; 225
- 4 mei - 10 augustus., 1890; 226
- 10 augustus - 16 november., 1890; 227
- 16 november - 28 december., 1890; 228
- 4 januari - 3 mei., 1891; 229
- 3 mei - 26 juli., 1891; 230
- 26 juli - 8 november., 1891; 231
- 8 november - 27 december., 1891; 232
- 4 januari - 10 mei., 1891; 233
- 10 mei - 2 augustus., 1891; 234
- 2 augustus - 15 november., 1891; 235
- 15 november - 27 december., 1891; 236
- 3 januari - 8 mei., 1892; 237
- 15 mei - 11 september., 1862; 238
- 11 september - 25 december., 1892; 239
- 3 januari - 15 mei., 1892; 240
- 8 mei - 4 september., 1892; 241
- 4 september - 25 december., 1892; 242
- 1 januari - 7 mei., 1893; 243
- 7 mei - 13 augustus., 1893; 244
- 13 augustus - 10 december., 1893; 245
- 10 december - 31 december., 1893; 246
- 1 januari - 7 mei., 1893; 247
- 7 mei - 13 augustus., 1893; 248
- 13 augustus - 10 december., 1893; 249
- 10 december - 31 december., 1893; 250
- 7 januari - 29 april., 1894; 251
- 29 april - 22 juli., 1894; 252
- 22 juli - 21 oktober., 1894; 253
- 21 oktober - 30 december., 1894; 254
- 7 januari - 29 april., 1894; 255
- 29 april - 22 juli., 1894; 256
- 22 juli - 21 oktober., 1894; 257
- 21 oktober - 30 december., 1894; 258
- 6 januari - 24 februari., 1895; 259
- 3 maart - 19 mei., 1895; 260
- 19 mei - 11 augustus., 1895; 261
- 11 augustus - 27 oktober., 1895; 262
- 27 oktober - 29 december., 1895; 263
  1e afkondiging; Deel E
- 6 januari - 24 februari., 1895; 264
- 3 maart - 26 mei., 1895; 265
- 26 mei - 11 augustus., 1895; 266
- 11 augustus - 3 november., 1895; 267
- 3 november - 29 december., 1895; 268
  2e afkondiging; Deel E
- 5 januari - 12 april., 1896; 269
- 12 april - 7 juni., 1896; 270
- 7 juni - 23 augustus., 1896; 271
- 23 augustus - 8 november., 1896; 272
- 8 november - 27 december., 1896; 273
- 5 januari - 19 april., 1896; 274
- 19 april - 14 juni., 1896; 275
- 14 juni - 23 augustus., 1896; 276
- 23 augustus - 8 november., 1896; 277
- 8 november - 27 december., 1896; 278
- 3 januari - 4 april., 1897; 279
- 4 april - 30 mei., 1897; 280
- 30 mei - 1 augustus., 1897; 281
- 1 augustus - 17 oktober., 1897; 282
- 17 oktober - 26 december., 1897; 283
- 3 januari - 4 april., 1897; 284
- 4 april - 30 mei., 1897; 285
- 30 mei - 8 augustus., 1897; 286
- 8 augustus - 24 oktober., 1897; 287
- 24 oktober - 26 december., 1897; 288
- 2 januari - 10 april., 1898; 289
- 10 april - 22 mei., 1898; 290
- 22 mei - 7 augustus., 1898; 291
- 7 augustus - 16 oktober., 1898; 292
- 16 oktober - 25 december., 1898; 293
- 2 januari - 10 april., 1898; 295
- 10 april - 29 mei., 1898; 296
- 29 mei - 7 augustus., 1898; 297
- 7 augustus - 16 oktober., 1898; 298
- 16 oktober - 25 december., 1898; 299
- 25 december., 1898; 300
  2e afkondiging; Deel F
- 1 januari - 2 april., 1899; 301
- 2 april - 21 mei., 1899; 302
- 21 mei - 30 juli., 1899; 303
- 30 juli - 8 oktober., 1899; 304
- 8 oktober - 10 december., 1899; 305
- 10 december - 31 december., 1899; 306
  1e afkondiging; Deel F
- 1 januari - 9 april., 1899; 307
- 9 april - 28 mei., 1899; 308
- 28 mei - 6 augustus., 1899; 309
- 6 augustus - 8 oktober., 1899; 310
- 8 oktober - 10 december., 1899; 311
- 10 december - 31 december., 1899; 312
- 7 januari - 25 maart., 1900; 313
- 25 maart - 20 mei., 1900; 314
- 20 mei - 22 juli., 1900; 315
- 22 juli - 16 september., 1900; 316
- 16 september - 18 november., 1900; 317
- 18 november - 30 december., 1900; 318
- 7 januari - 25 maart., 1900; 319
- 25 maart - 20 mei., 1900; 320
- 27 mei - 22 juli., 1900; 321
- 22 juli - 16 september., 1900; 322
- 16 september - 18 november., 1900; 323
- 18 november - 30 december., 1900; 324
- 6 januari - 24 maart., 1901; 325
- 24 maart - 19 mei., 1901; 326
- 19 mei - 14 juli., 1901; 327
- 14 juli - 8 september., 1901; 328
- 8 september - 10 november., 1901; 329
- 10 november - 29 december., 1901; 330
- 6 januari - 24 maart., 1901; 331
- 24 maart - 19 mei., 1901; 332
- 19 mei - 21 juli., 1901; 333
- 21 juli - 15 september., 1901; 334
- 15 september - 17 november., 1901; 335
- 17 november - 29 december., 1901; 336
- 5 januari - 23 maart., 1902; 337
- 23 maart - 18 mei., 1902; 338
- 18 mei - 20 juli., 1902; 339
- 20 juli - 14 september., 1902; 340
- 14 september - 16 november., 1902; 341
- 16 november - 28 december., 1902; 342
- 5 januari - 23 maart., 1902; 343
- 23 maart - 18 mei., 1902; 344
- 18 mei - 20 juli., 1902; 345
- 20 juli - 14 september., 1902; 346
- 14 september - 23 november., 1902; 347
- 23 november - 28 december., 1902; 348
- 4 januari - 29 maart., 1903; 349
- 29 maart - 24 mei., 1903; 350
- 17 mei - 12 juli., 1903; 351
- 12 juli - 6 september., 1903; 352
- 6 september - 8 november., 1903; 353
- 8 november - 27 december., 1903; 354
- 4 januari - 29 maart., 1903; 355
- 29 maart - 17 mei., 1903; 356
- 24 mei - 19 juli., 1903; 357
- 19 juli - 6 september., 1903; 358
- 6 september - 15 november., 1903; 359
- 15 november - 27 december., 1903; 360
- 3 januari - 20 maart., 1904; 361
- 20 maart - 8 mei., 1904; 362
- 8 mei - 10 juli., 1904; 363
- 10 juli - 4 september., 1904; 364
- 4 september - 30 oktober., 1904; 365
- 6 november - 25 december., 1904; 366
- 3 januari - 20 maart., 1904; 367
- 20 maart - 15 mei., 1904; 368
- 15 mei - 10 juli., 1904; 369
- 10 juli - 4 september., 1904; 370
- 4 september - 6 november., 1904; 371
- 6 november - 25 december., 1904; 372
- 1 januari - 12 maart., 1905; 373
- 12 maart - 7 mei., 1905; 374
- 7 mei - 25 juni., 1905; 375
- 25 juni - 20 augustus., 1905; 376
- 20 augustus - 15 oktober., 1905; 377
- 15 oktober - 10 december., 1905; 378
- 10 december - 31 december., 1905; 379
  1e afkondiging; Deel G
- 1 januari - 12 maart., 1905; 380
- 12 maart - 14 mei., 1905; 381
- 14 mei - 25 juni., 1905; 382
- 25 juni - 20 augustus., 1905; 383
- 20 augustus - 15 oktober., 1905; 384
- 15 oktober - 17 december., 1905; 385
- 17 december - 31 december., 1905; 386
  2e afkondiging; Deel G
- 7 januari - 18 maart., 1906; 387
- 18 maart - 6 mei., 1906; 388
- 6 mei - 24 juni., 1906; 389
- 24 juni - 12 augustus., 1906; 390
- 12 augustus - 7 oktober., 1906; 391
- 7 oktober - 2 december., 1906; 392
- 2 december - 30 december., 1906; 393
- 7 januari - 18 maart., 1906; 394
- 18 maart - 13 mei., 1906; 395
- 13 mei - 1 juli., 1906; 396
- 1 juli - 19 augustus., 1906; 397
- 19 augustus - 14 oktober., 1906; 398
- 14 oktober - 2 december., 1906; 399
- 2 december - 30 december., 1906; 400
- 6 januari - 17 maart., 1907; 401
- 17 maart - 5 mei., 1907; 402
- 5 mei - 16 juni., 1907; 403
- 16 juni - 4 augustus., 1907; 404
- 4 augustus - 22 september., 1907; 405
- 22 september - 17 november., 1907; 406
- 17 november - 29 december., 1907; 407
- 6 januari - 17 maart., 1907; 408
- 17 maart - 12 mei., 1907; 409
- 12 mei - 16 juni., 1907; 410
- 16 juni - 11 augustus., 1907; 411
- 11 augustus - 29 september., 1907; 412
- 29 september - 17 november., 1907; 413
- 17 november - 29 december., 1907; 414
- 5 januari - 22 maart., 1908; 415
- 22 maart - 17 mei., 1908; 416
- 17 mei - 19 juli., 1908; 417
- 19 juli - 13 september., 1908; 418
- 13 september - 15 november., 1908; 419
- 15 november - 27 december., 1908; 420
- 5 januari - 29 maart., 1908; 421
- 29 maart - 24 mei., 1908; 422
- 24 mei - 19 juli., 1908; 423
- 19 juli - 13 september., 1908; 424
- 13 september - 22 november., 1908; 425
- 22 november - 27 december., 1908; 426
- 3 januari - 11 april., 1909; 427
- 11 april - 6 juni., 1909; 428
- 6 juni - 15 augustus., 1909; 429
- 15 augustus - 31 oktober., 1909; 430
- 31 oktober - 26 december., 1909; 431
- 3 januari - 11 april., 1909; 432
- 11 april - 6 juni., 1909; 433
- 6 juni - 22 augustus., 1909; 434
- 22 augustus - 31 oktober., 1909; 435
- 31 oktober - 26 december., 1909; 436
- 2 januari - 27 maart., 1910; 437
- 27 maart - 22 mei., 1910; 438
- 29 mei - 31 juli., 1910; 439
- 31 juli - 2 oktober., 1910; 440
- 2 oktober - 18 december., 1910; 441
- 18 december - 25 december., 1910; 441A
- 2 januari - 3 april., 1910; 442
- 3 april - 29 mei., 1910; 443
- 29 mei - 7 augustus., 1910; 444
- 7 augustus - 2 oktober., 1910; 445
- 2 oktober - 18 december., 1910; 446
- 18 december - 25 december., 1910; 446A
- 1 januari - 26 maart., 1911; 447
- 26 maart - 28 mei., 1911; 448
- 28 mei - 30 juli., 1911; 449
- 30 juli - 1 oktober., 1911; 450
- 1 oktober - 10 december., 1911; 451
- 10 december - 31 december., 1911; 452
- 1 januari - 26 maart., 1911; 453
- 26 maart - 28 mei., 1911; 454
- 28 mei - 6 augustus., 1911; 455
- 6 augustus - 1 oktober., 1911; 456
- 1 oktober - 10 december., 1911; 457
- 10 december - 31 december., 1911; 458
- 7 januari - 24 maart., 1912; 459
- 24 maart - 12 mei., 1912; 460
- 12 mei - 14 juli., 1912; 461
- 14 juli - 1 september., 1912; 462
- 1 september - 3 november., 1912; 463
- 3 november - 29 december., 1912; 464
- 7 januari - 31 maart., 1912; 465
- 31 maart - 19 mei., 1912; 466
- 19 mei - 14 juli., 1912; 467
- 14 juli - 8 september., 1912; 468
- 8 september - 10 november., 1912; 469
- 10 november - 29 december., 1912; 470
- 5 januari - 16 maart., 1913; 471
- 16 maart - 11 mei., 1913; 472
- 11 mei - 29 juni., 1913; 473
- 29 juni - 3 augustus., 1913; 474
- Niet gespecificeerd., 475
  Ontbreekt
- Niet gespecificeerd., 476
- Niet gespecificeerd., 477
- 5 januari - 23 maart., 1913; 478
- 23 maart - 11 mei., 1913; 479
- 11 mei - 6 juli., 1913; 480
- 6 juli - 3 augustus., 1913; 481
- 9 augustus - 27 september., 1913; 482
- 27 september - 22 november., 1913; 483
- 22 november - 27 december., 1913; 484
- 3 januari - 14 maart., 1914; 485
- 14 maart - 9 mei., 1914; 486
- 9 mei - 4 juli., 1914; 487
- 4 juli - 19 september., 1914; 488
- 19 september - 19 december., 1914; 489
- 19 december - 27 december., 1914; 490
- 2 januari - 27 maart., 1915; 491
- 27 maart - 5 juni., 1915; 492
- 5 juni - 7 augustus., 1915; 493
- 7 augustus - 16 oktober., 1915; 494
- 16 oktober - 18 december., 1915; 495
- 18 december - 25 december., 1915; 496
- 1 januari - 11 maart., 1916; 497
- 11 maart - 13 mei., 1916; 498
- 13 mei - 15 juli., 1916; 499
- 15 juli - 9 september., 1916; 500
- 9 september - 11 november., 1916; 501
- 11 november - 30 december., 1916; 502
- 6 januari - 24 maart., 1917; 503
- 24 maart - 26 mei., 1917; 504
- 26 mei - 28 juli., 1917; 505
- 28 juli - 29 september., 1917; 506
- 29 september - 1 december., 1917; 507
- 1 december - 30 december., 1917; 508
- 5 januari - 2 maart., 1918; 509
- 2 maart - 20 april., 1918; 510
- 20 april - 18 mei., 1918; 511
- 18 mei - 29 juni., 1918; 512
- 29 juni - 3 augustus., 1918; 513
- 3 augustus - 14 september., 1918; 514
- 14 september - 26 oktober., 1918; 515
  Deel G
- 26 oktober - 21 december., 1918; 516
  Deel H
- 21 december - 28 december., 1918; 517
  Deel I
- 4 januari - 1 maart., 1919; 518
- 3 januari - 19 april., 1919; 519
- 19 april - 17 mei., 1919; 520
- 17 mei - 21 juni., 1919; 521
- 21 juni - 26 juli., 1919; 522
- 26 juli - 30 augustus., 1919; 523
- 30 augustus - 27 september., 1919; 524
- 27 september - 8 november., 1919; 525
- 8 november - 6 december., 1919; 526
- 6 december - 27 december., 1919; 527
  Deel K
- 3 januari - 21 maart., 1920; 528
- 21 maart - 10 april., 1920; 529
- 10 april - 15 mei., 1920; 530
- 15 mei - 19 juni., 1920; 531
- 19 juni - 24 juli., 1920; 532
- 24 juli - 28 augustus., 1920; 533
- 28 augustus - 2 oktober., 1920; 534
- 2 oktober - 13 november., 1920; 535
- 13 november - 25 december., 1920; 536
- 25 december., 1920; 537
- 1 januari - 19 februari., 1921; 538
- 19 februari - 9 april., 1921; 539
- 9 april - 21 mei., 1921; 540
- 21 mei - 2 juli., 1921; 541
- 2 juli - 13 augustus., 1921; 542
- 13 augustus - 24 september., 1921; 543
- 24 september - 5 november., 1921; 544
- 5 november - 24 december., 1921; 545
- 24 december - 31 december., 1921; 546
- 7 januari - 25 maart., 1922; 547
- 25 maart - 20 mei., 1922; 548
- 20 mei - 22 juli., 1922; 549
- 22 juli - 16 september., 1922; 550
- 16 september - 18 november., 1922; 551
- 18 november - 30 december., 1922; 552
- 6 januari - 31 maart., 1923; 553
- 31 maart - 2 juni., 1923; 554
- 2 juni - 11 augustus., 1923; 555
- 11 augustus - 13 oktober., 1923; 556
- 13 oktober - 29 december., 1923; 557
- 5 januari - 12 april., 1924; 558
- 12 april - 28 juni., 1924; 559
- 28 juni - 13 september., 1924; 560
- 13 september - 29 november., 1924; 561
- 29 november - 26 december., 1924; 562
- 3 januari - 11 april., 1925; 563
- 11 april - 27 juni., 1925; 564
- 27 juni - 19 september., 1925; 565
- 19 september - 19 december., 1925; 566
- 19 december - 26 december., 1925; 567
- 2 januari - 10 april., 1926; 568
- 10 april - 19 juni., 1926; 569
- 19 juni - 4 september., 1926; 570
- 4 september - 20 november., 1926; 571
- 20 november - 25 december., 1926; 572
- 1 januari - 9 april., 1927; 573
- 9 april - 11 juni., 1927; 574
- 11 juni - 27 augustus., 1927; 575
- 27 augustus - 5 november., 1927; 576
- 5 november - 31 december., 1927; 577
- 7 januari - 28 juli., 1928; 578
- 7 januari - 28 juli., 1928; 579
- 7 januari - 28 juli., 1928; 580
- 28 juli - 29 december., 1928; 581
- 28 juli - 29 december., 1928; 582
- 28 juli - 29 december., 1928; 583
- 5 januari - 27 juli., 1929; 584
- 5 januari - 27 juli., 1929; 585
- 5 januari - 27 juli., 1929; 586
- 27 juli - 28 december., 1929; 587
- 27 juli - 28 december., 1929; 588
- 27 juli - 28 december., 1929; 589
- 4 januari - 26 juli., 1930; 590
- 4 januari - 26 juli., 1930; 591
- 4 januari - 26 juli., 1930; 592
- 26 juli - 27 december., 1930; 593
- 26 juli - 27 december., 1930; 594
- 26 juli - 27 december., 1930; 595
- 3 januari - 8 augustus., 1931; 596
- 3 januari - 8 augustus., 1931; 597
- 3 januari - 8 augustus., 1931; 598
- 8 augustus - 26 december., 1931; 599
- 8 augustus - 26 december., 1931; 600
- 8 augustus - 26 december., 1931; 601
- 2 januari - 13 augustus., 1932; 602
- 2 januari - 13 augustus., 1932; 603
- 2 januari - 13 augustus., 1932; 604
- 13 augustus - 31 december., 1932; 605
- 13 augustus - 31 december., 1932; 606